# 产权证特殊问题

提问人：熊熊 sl915226 时间：2022-09-19 20:25:35
陈版主您好！请问公司的自建房屋处于最后装修阶段，未达到可使用状态，仍挂在在建工程，但在政府的催促下已办好产权证，这种情况是合理的吗？

回答人：chenyiwei
建议查阅当地房屋产权登记管理部门公布的申请条件、程序等规定，必要时咨询有关主管机关。